最高法院刑事裁定　　　　　　　　　　111年度台抗字第904號
抗　告　人　黃耀輝




上列抗告人因違反毒品危害防制條例等罪案件，不服臺灣高等法
院高雄分院中華民國111年5月27日定其應執行刑之裁定（111 年
度聲字第583號），提起抗告，本院裁定如下：
    主  文 
抗告駁回。 
    理  由
一、抗告人黃耀輝抗告意旨略稱：原裁定所列3 罪，其中臺灣橋
    頭地方檢察署（下稱橋頭地檢署）108 年度撤緩毒偵字第70
    號（按經臺灣橋頭地方法院108 年度簡字第1229號判決）已
    於民國109 年1 月（實為109 年5 月15日）執行完畢，不應
    再列入本件定應執行刑之案件中；另橋頭地檢署108 年度毒
    偵字第2150號施用毒品案件，已受觀察勒戒處分執行，不應
    再有9 個月的有期徒刑，懇請撤銷發回更裁云云。
二、惟按裁判確定前犯數罪者，併合處罰之；數罪併罰，有二裁
    判以上者，依刑法第51條之規定，定其應執行之刑，刑法第
    50條第1 項前段、第53條分別定有明文。且二裁判以上數罪
    ，縱其中一部分已執行完畢，如該數罪尚未全部執行完畢，
    因與刑法第54條，及司法院院字第1304號解釋所謂僅餘一罪
    之情形有別，自仍應依刑法第53條之規定，定其應執行之刑
    ；而定應執行之刑，應由犯罪事實最後判決之法院檢察官聲
    請該法院依法裁定之，不能因犯罪之一部分所科之刑業經執
    行完畢，而認檢察官之聲請為不合法，予以駁回，至已執行
    部分，自不能重複執行，應由檢察官於指揮執行時扣除之，
    此與定應執行刑之裁定無涉。
三、本件原裁定略以抗告人因違反毒品危害防制條例等3 罪，分
    別經臺灣橋頭地方法院及原審法院判處如原裁定附表（下稱
    附表）所示之刑確定，且各罪均為裁判確定前所犯，有各該
    刑事判決書及臺灣高等法院被告前案紀錄表附卷可憑。其中
    編號1 之罪所處之刑得易科罰金，編號2至3之罪所處之刑均
    不得易科罰金或易服社會勞動，原不得合併定應執行刑，然
    抗告人已請求檢察官就附表各罪合併聲請定應執行刑，有抗
    告人之聲請書在卷可稽（見原審卷第9 頁），合於刑法第50
    條第2 項規定，檢察官就附表所示各罪聲請合併定應執行刑
    ，應予准許。茲審酌抗告人所犯附表各罪反應出之人格特性
    、刑罰規範目的、整體犯罪非難評價、各罪之罪質相同或類
    似（按：編號1係施用第二級毒品、編號2係施用第一級毒品
    、編號3 係販賣第二級毒品）、各罪之犯罪時間相隔數月之
    久、尚非密接，及抗告人就上開各罪於審理中均坦承犯行（
    見各確定判決所載），犯後態度良好等相關因素，依罪責相
    當及數罪併罰限制加重原則，兼衡抗告人目前32歲之日後更
    生等一切情狀，（於各罪最長之刑期有期徒刑3年8月以上，
    各罪合併之刑總合有期徒刑4年9月以下）定其應執行之刑為
    4 年6月有期徒刑。
四、經核原裁定審酌上情，所定前述應執行刑，並無逾越法律規
    定之內、外部性界限及恤刑之目的，係法院裁量職權之適法
    行使，於法並無不合。
五、綜上說明，抗告意旨並未具體指摘原裁定究有何不當或違法
    ，因未明同一被告所犯數罪倘均為最早判決確定日前所犯者
    ，即合乎定應執行刑之要件，與各罪是否已執行完畢無關，
    縱其中一罪已先執行完畢，亦不影響檢察官得就各罪聲請合
    併定其應執行刑之旨，且所稱橋頭地檢署108 年度毒偵字第
    2150號施用毒品案件已受觀察勒戒處分，現正執行中乙節，
    要與卷內資料不符（按實為另橋頭地檢署111 年度毒偵緝字
    第111 號毒品案件），亦無可取。本件抗告為無理由，應予
    以駁回。
據上論結，應依刑事訴訟法第412條，裁定如主文。
中    華    民    國   111    年    7     月    14    日
                  刑事第二庭審判長法  官  林  勤  純  
                                  法  官  王  梅  英  
                                  法  官  莊  松  泉  
                                  法  官  吳  秋  宏  
                                  法  官  李  釱  任  
本件正本證明與原本無異
                                  書記官
中    華    民    國   111    年    7     月    19    日